臺灣高等法院刑事判決　　　　　　　　　九十一年度上易字第一二二四號
　　上　訴　人
　　即　被　告　乙○○
右上訴人，因竊盜案件，不服臺灣台北地方法院，九十一年度易字第一三三號，中華
民國九十一年四月四日第一審判決（起訴案號：臺灣台北地方法院檢察署九十年度偵
字第二四五九０號）提起上訴，本院判決如左：
    主      文
上訴駁回。
    事實及理由
一、本案經本院審理結果，認原審以被告乙○○意圖為自己不法之所有，於民國九十
    年十一月十八日二十二時五十一分許，在臺北市○○區○○街十四號之屈臣氏商
    店，竊取該商店陳列之充電器（內附電池四個）一組，價值新臺幣三百九十九元
    ，得手後將之藏置於西服外套內，於攜出店門之際，因該商品之防盜晶片觸動門
    口之防盜警報器，而為店門外之該店門市主任甲○○發覺，出手阻攔乙○○離去
    ，乙○○旋即折返店內，將前開充電器放回店內充電商品區，並詢問甲○○可否
    購買，惟遭甲○○拒絕並迅即報警處理，因以被告所為，係犯刑法第三百二十條
    第一項之竊盜罪，而判處被告乙○○竊盜，處罰金貳仟元，如易服勞役以佰元
    折算壹日，經核認事用法，並無違誤，量刑亦屬允當，應予維持，並引用後附第
    一審判決記載之事實、証據及理由。
二、上訴人即被告乙○○固不否認有於右揭時地拿取右開充電器及尚未結帳，嗣因觸
    動警報器，為店員甲○○發覺，又折返將該商品放回等事實，惟矢口否認有何竊
    盜犯行，辯稱伊當天是將充電器拿在手上，並非放於西裝外套內，因尚欲選購其
    他物品而走至門口附近時，警報器響起，伊即往店裡走，並無竊盜之意思云云。
    然查，右揭犯罪事實，業據告訴人甲○○指訴綦詳，而依告訴人提供之現場拍攝
    之錄影帶，經檢察官於九十年十二月二十七日上午九時三十分偵查中勘驗結果略
    為：一、被告於九十年十一月十八日晚上十點五十一分二十五秒許，走出屈臣氏
    商店之防盜警報器，當時被告右手在口袋內，左手似攜帶物品，但因影像模糊，
    無法確定其手中所拿為何物。二、被告走出防盜警報器時，即為告訴人甲○○所
    攔阻，並攜同被告返回店內。及原審法院於九十一年三月二十一日當庭勘驗內容
    略為：九十年十一月十八日二十二時五十一分二十五秒許，門的右邊擺放日常用
    品，電子門正前方沒有東西，錄影帶內容與偵卷二十六頁所附相片相符，錄影帶
    停格後，影像模糊。核與告訴人指述被告走出門口，警報器就響了，伊乃請他回
    店內結帳，他才往回走等語相符，而由上揭錄影帶畫面顯示被告己走過電子門後
    始行折返，而電子門前方並未擺設商品，電子門兩側所放置者為沐浴乳之類等日
    常用品，此並據告訴人供明在卷，果如被告於原審法院審理時所辯是為了要選購
    隱形眼鏡藥水、化粧品等物，應無需經過電子門往外走，足證被告拿取上開充電
    器後，即有離去之意。又上開充電器大小，據告訴人供稱：「壹支手握不住，比
    一般錄影帶還大，長度比較長一些，厚度大約錄影帶的一倍半，裡面必須放三號
    電池四顆，裡面有附電池，從外觀看包裝是草綠色的」等語（見原審卷九十一年
    三月十九日訊問筆錄），並為被告所不爭執，則雖因錄影帶模糊無法辨識被告手
    中有無拿充電器，惟影帶畫面中被告左手手掌自然下垂，不若持有物品之捲握狀
    或挾持狀，應無可能持有上開充電器而無法辨識之理，況告訴人與被告毫無仇隙
    ，衡情應無誣指之理，其於店門外直接攔阻被告，緊隨被告返入店內，當時距被
    告甚近，對被告有無將上開充電器藏置於西服外套內之情狀，印象最為真實明確
    ，是以告訴人所稱：「．．．我正好要進門口上班時，警報器就響，被告就在我
    們店門口位置，我說店裡面東西沒有結帳不能帶走，他不理我，被告就往店裡走
    ，我就跟他走，他不是往結帳的方向走，到放置充電器產品的位置，我看到他從
    衣服內把充電器拿出來，我就請被告往店裡面走，我說你這種行為是不對，他說
    我跟你買．．．」、「（問：電器你看到被告放在何處？）夾在上衣裡面，充電
    器有點厚度，被告沒有拿在手上」等語，應堪採信。且查被告因所竊得之充電器
    商品未經消磁即行往外走致門口警報器作響，被告旋即折返店內往充電器原放置
    處走，並將該充電器放回架上等情，復經告訴人供明在卷，則依當時因門口警報
    器作響被告旋即折返店內，往充電器商品區走並將充電器商品放回架上，而非往
    結帳區結帳等情以觀，可知被告當時應係在門口警鈴大響下，怕被發覺因而心虛
    匆忙折返充電器商品區，將商品放回架上，否則，果如被告所言，其本有購買之
    意，應係往結帳區而無折返充電器商品區之理，另查被告在其犯行被發覺後，表
    明欲向告訴人購買，惟為告訴人所拒，此據告訴人於原審法院審理時供述在卷，
    被告於原審法院審理時亦供承在警報器響了以後，有問告訴人是否可以購買，並
    有跟處理的警察說永琦百貨皆是以原價購買處理云云，且被告若確無竊取該充電
    器之犯意，於告訴人指述其行竊該充電器並欲報警前來處理，何以始終未表明其
    並無竊取該充電器之犯行，是本件顯係被告因其竊盜行為為告訴人發覺後，冀以
    原價購買該商品以求取告訴人宥恕不予追究，益徵其本無購買該充電器之意。綜
    上所述，被告於上開時地拿取充電器後，即將之藏置於西裝外套內，未經結帳即
    行步出屈臣氏店外，其顯有竊盜之犯行，並有為自己不法所有之意圖等情，實堪
    認定。此外，並有告訴人出具之贓物認領保管收據在卷可資佐証，被告上訴意旨
    否認有竊盜犯行，顯無理由，應予駁回。
據上論斷，應依刑事訴訟法第三百六十八條、第三百七十三條，判決如主文。
本案經檢察官林炳雄到庭執行職務。
中      華      民      國    九十一    年      六      月     二十     日
                              臺灣高等法院刑事第三庭
                                  審判長法  官  張  連  財
                                        法  官  李 英  勇
                                        法  官  張  傳  栗
右正本證明與原本無異。
不得上訴。
                                        書記官  秦  慧  榮
中      華      民      國    九十一    年      六      月    二十四    日
附錄：本案論罪科刑法條全文
刑法第三百二十條：
意圖為自己或第三人不法之所有，而竊取他人之動產者，為竊盜罪，處五年以下有期
徒刑、拘役或五百元以下罰金。
意圖為自己或第三人不法利益，而竊佔他人之不動產者，依前項之規定處斷。
前二項之未遂犯罰之。
